# 应收计划下一年度破产清算的子公司款项，合并报表的坏账准备

提问人：song2003921 时间：2023-04-11 10:52:33
@chenyiwei，陈老师，请教：
甲公司计划对子公司乙 2022 年破产清算（收到债权人要求）， 2021 年末甲应收乙 1000 万元，未计提坏账准备，合并时全额抵消。
2022 年 6 月，乙进入破产程序，由管理人接管，不再纳入合并， 2022 年底破产清算未结束，甲对应收乙的1000 万元计提 800 万元坏账准备，转入投资收益。
请问陈老师， 2021 年末的甲单体报表、合并报表，如何处理甲对乙的应收账款？甲公司的处理是否正确？

回答人：chenyiwei
2021 年末已知道将会对乙进行破产清算，而且按照常理，在收到债权人请求之前，乙公司的财务状况应当早已恶化，因此在 2021 年底之前甲对乙的债权和股权投资不计提减值准备是不恰当的，构成个别报表层面的前期差错。
合并报表层面，也同样存在以前年度需对纳入合并报表范围的乙公司各项资产计提减值的问题。
在丧失控制权之日，甲对应收乙的款项的处理，应参照《监管规则适用指引——会计类第 3 号》之“3-3 母公司丧失控制权时对应收原子公司款项的会计处理”：“企业处置子公司时，在合并财务报表中，对应收的原子公司款项应当按照金融工具准则有关规定进行会计处理，确认和计量的金额与该应收款项在母公司个别财务报表原账面余额之间的差额抵减处置子公司产生的投资收益。”。由于乙公司将进入破产清算，甲对其债权和股权的可收回金额大概率为零，故在合并报表层面对该子公司的债权、股权均按零值计量，与合并报表层面原体现的该子公司对合并范围外的资产和负债（不含合并报表中被抵销的内部往来）之间的差额确认为投资收益。同时还要考虑对该子公司无力偿还的负债，本企业是否还要承担兜底责任，据此考虑是否需确认额外的预计负债。